Arthur Rodrigues Jacomite

arthurjacomite1@gmail.com/ Arthur Jacomite | LinkedIn /Tel.: +55 (41) 99887-1961/Curitiba, PR.

RESUMO PROFISSIONAL

Profissional de TI com experiência em análise de dados e análise de sistemas. Expertise em tecnologias como: PowerBI, Qlik Sense, Python(Pandas, Numpy, Streamlit, Selenium), Banco de Dados(MySql, PostgreSQL, Oracle), Java, Linux, versionamento de código(Git e GitHub) e SQL/PLSQL.

Tenho o objetivo de atuar como um Analista de Dados ou Cientista de Dados, desenvolvendo produtos de dados, seja para adicionar valor a insights valiosos ou para solucionar problemas de negócios para as empresas.

EXPERIÊNCIA PROFISSIONAL

TJPR Fev 2024 - Atualmente

Estagiário de pós-graduação em Business Intelligence & Analytics

Sou Estagiário de Pós-Graduação no Tribunal de Justiça do Paraná (TJPR), especializado em Business Intelligence e Banco de Dados. Nesta função, sou responsável pela análise e resolução de chamados de usuários, focando na criação e manutenção de aplicativos construídos no Qlik Sense. Além disso, utilizo SQL via ferramenta DBeaver, usando diversos SGBDs, para analisar dados e criar relatórios.

BRX Retail Aug 2023 - Mar 2024

Trainee em análise de sistemas

Atuava como trainee em Análise de Sistemas em uma empresa de varejo de tecnologia, onde desempenhei um papel integral na equipe de suporte e sustentação de sistemas, atuando como Suporte Nível 3. Durante esse período, desenvolvi habilidades sólidas em análise de chamados, resolução de problemas utilizando SQL e PL/SQL no ambiente Oracle.

Além disso, adquiri um amplo conhecimento em tecnologias como Java, Linux e versionamento de código utilizando Git/GitHub. Minha experiência inclui também modelagem de dados e expertise em SQL e PL/SQL.

FORMAÇÃO ACADÊMICA

Análise e Desenvolvimento de Sistemas - Ensino Superior - Universidade Positivo 2020 - 2022

Ciências de Dados e Inteligência Artificial - Pós-Graduação Lato Sensu - Uninter 2023 - 2024

CURSOS

Curso Data Analytics - Comunidade DS

Python (Básico ao Avançado) - Udemy

Python para Data Science - Comunidade DS

Intensivo em Dados - Hashtag treinamentos

Java - Alura

Versionamento de código - Alura

Linux - Alura

Oracle SQL e PLSQL - Alura

Manipulação e M	Modelagem de	dados - Alura
-----------------	--------------	---------------

IDIOMAS

Inglês Intermediário.